臺灣新北地方法院刑事判決
111年度審訴字第593號
公  訴  人  臺灣新北地方檢察署檢察官
被      告  林信全


            何恭杰


上列被告等因傷害等案件，經檢察官提起公訴（110 年度偵字第
14951 號），本院判決如下：
    主  文
被告林信全被訴傷害罪及毀損罪公訴不受理。
被告何恭杰被訴傷害罪公訴不受理。
    理  由
一、公訴意旨略以：被告即告訴人何恭杰於民國109 年1 月4 日
    18時4 分許，駕駛車牌號碼000-0000號自用小客車且副駕駛
    座搭載告訴人李珮齊，行經新北市○○區○○路00號時，來向前
    方適有被告即告訴人林信全駕駛車牌號碼0000-00號自用小
    貨車欲迴轉，雙方因故發生爭執，詎被告林信全竟心生憤怒
    ，基於傷害及毀損之犯意，旋即下車並持斧頭敲破被告何恭
    杰所駕車輛之駕駛座車窗玻璃，足生損害於被告何恭杰，並
    使被告何恭杰遭碎裂玻璃割傷右手手指、手臂，告訴人李珮
    齊則受有右膝表淺撕裂傷、右膝挫傷之傷害；詎被告何恭杰
    見狀亦基於傷害之犯意，拾起被告林信全掉落之斧頭丟擲被
    告林信全，並持車上之球棒上前追打被告林信全，而被告林
    信全亦另基於傷害之犯意，而與被告何恭杰扭打互毆，被告
    何恭杰因此受有右手第二、三指表淺撕裂傷、第四指撕裂傷
    、右手前臂多處表淺撕裂傷、右手前臂挫傷、左手第三指表
    淺撕裂傷、臉部挫傷、左眼內側擦傷、右膝擦傷、頭部挫傷
    之傷害，被告林信全亦受有左右手擦傷、左右膝擦傷之傷害
    。因認被告林信全涉犯刑法第354 條之毀損罪嫌及同法277 
    條第1 項之傷害罪嫌；被告何恭杰則涉犯刑法第277 條第1 
    項之傷害罪嫌等語。
二、按告訴乃論之罪，告訴人於第一審辯論終結前得撤回其告訴
    ，又告訴經撤回者，應諭知不受理之判決，刑事訴訟法第23
    8 條第1 項、第303 條第3 款分別定有明文。
三、查告訴人何恭杰告訴被告林信全傷害及毀損案件，告訴人李
    珮齊告訴被告林信全傷害案件，以及告訴人林信全告訴被告
    何恭杰傷害案件，起訴書認被告林信全所為，係犯刑法第35
    4 條之毀損罪及同法277 條第1 項之傷害罪；而被告何恭杰
    所為，則係犯刑法第277 條第1 項之傷害罪，依同法第287 
　　條、第357 條之規定，均須告訴乃論。茲被告2 人及告訴人
    李珮齊於111 年8 月4 日在本院成立調解，各方於同日即第
    一審辯論終結前具狀撤回前開告訴，此有上述調解筆錄影本
    1 份及刑事撤回告訴狀共3 份附卷可憑，揆諸首開說明，本
    件不經言詞辯論，於主文各項逕為諭知不受理之判決。
據上論斷，應依刑事訴訟法第303 條第3 款、第307 條，判決如
主文。
中　　華　　民　　國　　111 　年　　9 　　月　　6 　　日
                刑事第二十四庭  審判長法  官   潘長生
　
                                      法  官   徐子涵
　
                                      法  官   李俊彥
以上正本證明與原本無異。
如不服本判決應於收受判決後20日內向本院提出上訴書狀，並應
敘述具體理由。其未敘述上訴理由者，應於上訴期間屆滿後20日
內向本院補提理由書（均須按他造當事人之人數附繕本）「切勿
逕送上級法院」。
                                      書記官   林慈恩
中　　華　　民　　國　　111 　年　　9 　　月　　6 　　日